臺灣桃園地方法院刑事判決
111年度交易字第783號
公  訴  人  臺灣桃園地方檢察署檢察官
被      告  葉運淦


上列被告因公共危險等案件，經檢察官聲請簡易判決處刑（111
年度速偵字第3984號），本院認過失傷害罪部分不宜以簡易判決
處刑，爰就此部分改行通常程序，並判決如下：
    主  文
葉運淦被訴過失傷害部分公訴不受理。
    理  由
一、公訴意旨如附件臺灣桃園地方檢察署檢察官聲請簡易判決處
    刑書所載。
二、按告訴乃論之罪，告訴人於第一審辯論終結前得撤回其告訴
    ；又告訴經撤回者，應諭知不受理之判決，而此判決得不經
    言詞辯論為之，刑事訴訟法第238條第1項、第303條第3款、
    第307條分別定有明文。
三、本案告訴人黃辰陽告訴被告葉運淦過失傷害案件，公訴意旨
    認被告犯刑法第284 條前段過失傷害罪嫌，依刑法第287 條
    規定，須告訴乃論。而告訴人與被告達成和解，並具狀撤回
    告訴，有刑事撤回告訴狀1 份附卷可參，依照首開說明，本
    件不經言詞辯論，逕為諭知不受理之判決。
四、據上論斷，應依刑事訴訟法第452 條、第284 條之1 、第30
    3 條第3 款、第307 條，判決如主文。
中　　華　　民　　國　　111 　年　　11　　月　　30　　日
                 刑事刑二十庭      法　官　張羿正
以上正本證明與原本無異。
如不服本判決應於收受判決後20日內向本院提出上訴書狀，並應
敘述具體理由。其未敘述上訴理由者，應於上訴期間屆滿後20日
內向本院補提理由書(均須按他造當事人之人數附繕本)「切勿逕
送上級法院」。
                                  書記官　蔡宗豪
中　　華　　民　　國　　111 　年　　11　　月　　30　　日



附件：
臺灣桃園地方檢察署檢察官聲請簡易判決處刑書
                                   111年度速偵字第3984號
　　被　　　告　葉運淦　男　55歲（民國00年0月00日生）
　　　　　　　　　　　　住○○市○○區○○街00巷00號
　　　　　　　　　　　　國民身分證統一編號：Z000000000號
上列被告因公共危險等案件，業經偵查終結，認為宜聲請以簡易
判決處刑，茲將犯罪事實及證據並所犯法條分敘如下：　
　　　　犯罪事實
一、葉運淦自民國111年9月16日下午4時許起至晚間9時23分前某
    時許止，在桃園市○○區○○路000巷00號內飲用高粱酒，明知
    飲酒後已達不得駕駛動力交通工具之程度，仍基於酒後駕駛
    動力交通工具之犯意，於同日晚間9時23分前某時許，自該
    處駕駛車牌號碼0000－00號自用小客貨車離去，嗣於同日晚
    間9時23分前，行經桃園市龍潭區中興路與中興路54巷口時
    ，因注意力及反應能力受體內酒精成分影響降低，竟疏未注
    意同車道前方車輛因紅燈而煞停，自後追撞由黃辰陽所騎乘
    之車牌號碼000－000號普通重型機車，致黃辰陽人車倒地後
    ，機車又碰撞停放在路邊之秦士修所有之車牌號碼000－0000
    號自用小客車，黃辰陽並因而受有頭部損傷併腦震盪、左手
    第2掌骨骨折及雙手及雙膝多處擦挫傷等傷害。嗣經警據報
    前往處理，並於同日晚間9時53分許，對葉運淦測得吐氣所
    含酒精濃度達每公升0.94毫克，葉運淦於肇事後，即向到場
    處理員警坦承肇事，對於未發覺之罪自首而接受裁判，始悉
    上情。
二、案經黃辰陽訴由桃園市政府警察局龍潭分局報告偵辦。
　　　　　證據並所犯法條
一、證據清單：
　㈠被告葉運淦之自白。
　㈡證人即告訴人黃辰陽於警詢時之證述。
　㈢國軍桃園總醫院附設民眾診療服務處診斷證明書1紙、桃園市
    政府警察局酒後駕車當事人酒精測定紀錄表、桃園市政府警
    察局舉發違反道路交通管理事件通知單、道路交通事故現場
    圖、道路交通事故調查報告表㈠、㈡各1份及道路交通事故照
    片等。
二、核被告所為，係犯刑法第185條之3第1項第1款之公共危險及
    同法第284條前段之過失傷害等罪嫌。而被告所犯上開2罪嫌
    ，犯意各別，行為互異，請分論併罰。另被告犯過失傷害罪
    後，於員警到場處理時，表明自己為肇事者而主動接受調查
    等情，有桃園市政府警察局楊梅分局楊梅交通分隊道路交通
    事故肇事人自首情形紀錄表1紙在卷可按，其舉已合於刑法
    第62條前段所定對於未發覺之犯罪自首而接受裁判之要件，
    請審酌依該條規定減輕其刑。
三、依刑事訴訟法第451條第1項聲請逕以簡易判決處刑。
　　此　　致
臺灣桃園地方法院
中　　華　　民　　國　 111　　年　 9　  月　  20 　　日
                              檢  察  官  陳 嘉 義
本件證明與原本無異　　　　
中　　華　　民　　國　 111　  年　10　　月　　 5     日
                              書  記  官  胡 茹 瀞
附記事項：
本件係依刑事訴訟法簡易程序辦理，法院簡易庭得不傳喚被告、
輔佐人、告訴人、告發人等出庭即以簡易判決處刑；被告、被害
人、告訴人等對告訴乃論案件如已達成民事和解而要撤回告訴或
對非告訴乃論案件認有受傳喚到庭陳述意見之必要時，請即另以
書狀向簡易法庭陳述或請求傳訊。
所犯法條：
中華民國刑法第185條之3第1項第1款
駕駛動力交通工具而有下列情形之一者，處 3 年以下有期徒刑
，得併科 30 萬元以下罰金：
一、吐氣所含酒精濃度達每公升零點二五毫克或血液中酒精濃度
    達百分之零點零五以上。
二、有前款以外之其他情事足認服用酒類或其他相類之物，致不
    能安全駕駛。
三、服用毒品、麻醉藥品或其他相類之物，致不能安全駕駛。
因而致人於死者，處 3 年以上 10 年以下有期徒刑，得併科 2
百萬元以下罰金；致重傷者，處 1 年以上 7 年以下有期徒刑，
得併科 1 百萬元以下罰金。
曾犯本條或陸海空軍刑法第 54 條之罪，經有罪判決確定或經緩
起訴處分確定，於十年內再犯第 1 項之罪因而致人於死者，處
無期徒刑或 5 年以上有期徒刑，得併科 3 百萬元以下罰金；致
重傷者，處 3 年以上 10 年以下有期徒刑，得併科 2 百萬元以
下罰金。
中華民國刑法第284條
因過失傷害人者，處 1 年以下有期徒刑、拘役或 10 萬元以下
罰金；致重傷者，處 3 年以下有期徒刑、拘役或 30 萬元以下
罰金。